【裁判字號】    89,上訴,663
【裁判日期】    890731
【裁判案由】    搶奪
【裁判全文】
臺灣高等法院臺南分院刑事判決        八十九年度上訴字第六六三號  Ａ
      上  訴  人
      即  被  告  甲  ○  ○
右上訴人因搶奪案件，不服臺灣嘉義地方法院八十九年度訴字第一五九號中華民國八
十九年四月二十六日第一審判決（起訴案號：臺灣嘉義地方法院檢察署八十九年度偵
字第九三九號），提起上訴，本院判決如左：
      主      文
上訴駁回。
      事      實
一、甲○○意圖為自己不法之所有，於民國（下同）八十九年一月八日十三時十分許
    ，在嘉義縣竹崎鄉鹿滿村水景頭十六號榮民醫院鹿滿分院，見乙○○一人獨坐輪
    椅於院內，即佯裝詢問乙○○病情及為其按摩之際，趁其不備搶奪其所有口袋內
    之現金新台幣（下同）三萬二千元，經乙○○當場搶回二萬四千元，共搶得八千
    元後，即騎乘機車逃逸，嗣經報警循線查獲。
二、案經嘉義縣警察局竹崎分局報請臺灣嘉義地方法院檢察署檢察官偵查起訴。
      理      由
一、訊據被告甲○○對於案發當日騎機車到榮民醫院鹿滿分院，進去詢問乙○○病情
    及幫他按摩乙節供承不諱，惟矢口否認有搶奪犯行，辯稱：伊沒有搶奪他的錢，
    還拿二千元給他等語。
二、惟查，右揭搶奪之犯罪事實，業據被害人乙○○指述被害情節綦詳，並於偵查中
    當庭指認被告無訛，復經證人金衡山於偵查中到庭結證：「當天確有聽到乙○○
    喊搶錢，而被其追喊之人係穿黑色衣服，人很壯，騎機車，有人看到他機車號碼
    」等語屬實，與被告於偵查中所供「案發當天係著黑色衣褲，騎機車至榮民醫院
    鹿滿分院進入裡面玩，詢問乙○○病情及為其按摩，並給乙○○二千元」等情，
    就被告身材、穿著、騎乘之交通工具一節，核與證人之證述內容相符。又被告與
    乙○○非親非故，焉有無故搭訕，主動為人按摩，並給與二千元之理﹖足證被告
    所辯顯係事後飾刑責之詞，應不足採。本件事證明確，被告犯行洵堪認定。
三、核被告所為，係犯刑法第三百二十五條第一項之罪。原審以被告罪證明確，因予
    適用刑法第三百二十五條第一項規定，並審酌被告之品行、犯罪動機、目的、手
    段、所生之危害及犯罪後之態度等一切情狀，量處被告有期徒刑壹年。本院經核
    原判決認事用法，並無違誤，量刑亦稱允當。被告上訴意旨，指摘原判決不當，
    非有理由，應予駁回。
四、據上論斷，應依刑事訴訟法第三百六十八條，判決如主文。
本案經檢察官羅清溪到庭執行職務
中    華    民    國      八十九      年      七      月      三十一    日
                                  臺灣高等法院臺南分院刑事第五庭
                                      審判長法官  茆    臺    雲
                                            法官  蔡    長    林
            法官  曾    平    杉
右正本證明與原本無異。
如不服本判決，應於判決送達後十日內向本院提出上訴狀，其未敘述理由者並應於提
出上訴狀後十日內向本院補提理由書（應附繕本)。
                                      法院書記官  胖    惠    墀
中    華    民    國      八十九      年      八      月        一      日
附錄：本判決論罪科刑法條
刑法第三百二十五條第一項：意圖為自己或第三人不法之所有，而搶奪他人之動產者
                          ，處六月以上五年以下有期徒刑。


司法院資訊處製作；財團法人民間司法改革基金會備份。
